【裁判字號】    99,上訴,2538
【裁判日期】    991005
【裁判案由】    妨害風化
【裁判全文】
臺灣高等法院刑事判決                99年度上訴字第2538號
上  訴  人
即  被  告  甲○○
選任辯護人  許巍騰律師
上列上訴人因妨害風化案件，不服臺灣臺北地方法院99年度訴字
第579號，中華民國99年6月28日第一審判決（起訴案號：臺灣臺
北地方法院檢察署99年度偵字第2534號），提起上訴，本院判決
如下：
    主  文
原判決撤銷。
甲○○共同意圖使女子與他人為猥褻之行為，而媒介以營利，累
犯，處有期徒刑壹年。
    事  實
一、甲○○前於民國92年間因妨害風化案件（意圖使女子與他人
    為性交行為而媒介以營利），經臺灣台北地方法院以93年度
    訴字第222號判處有期徒刑4月確定，並於93年8月16日易科
    罰金執行完畢。又於93年間因妨害風化案件（意圖使女子與
    他人為猥褻行為而媒介以營利），經同院以94年度簡字第91
    號判處有期徒刑6月確定，並於94年5月10日易科罰金執行完
    畢（構成累犯）。竟仍不知悔改，自98年10月21日起與某不
    知名應召站負責人綽號「王大哥」（真實姓名年籍不詳）共
    同基於意圖使女子與他人為猥褻行為而媒介以營利之犯意聯
    絡，先由「王大哥」於不詳時日刊登廣告招攬不特定男客與
    應召小姐為猥褻行為（俗稱半套，即女子以手幫男客按摩陰
    莖），「王大哥」與男客談妥交易內容及價格，並約定交易
    時、地，再通知甲○○交易地點，由甲○○駕車接送應召小
    姐乙○○至台北縣市約定地點，而媒介乙○○與男客在上開
    地點房間內從事猥褻之行為多次，每次代價新臺幣（下同）
    2,000元不等，由乙○○得款900元，餘則由甲○○保管，再
    轉交給王大哥。嗣於98年10月23日，警方根據應召廣告打電
    話佯裝男客欲進行「半套」性交易，並約定應召時間後，旋
    至約定地點埋伏，甲○○接獲「王大哥」通知，即於同日17
    時10分許駕駛車號4501-VG號自用小客車搭載乙○○前往臺
    北市中山區○○○路107巷76號前，乙○○下車前往該巷70
    號301室欲與員警佯裝之男客進行猥褻行為時，為警當場查
    獲，員警旋即對甲○○所駕駛之上開車輛進行盤查，甲○○
    見狀心虛，隨即駕車逃離現場，嗣經警調閱車籍資料，始循
    線查獲上情。
二、案經臺北市政府警察局中山分局報請臺灣臺北地方法院檢察
    署檢察官偵查起訴。
    理  由
壹、證據能力部分：
一、上訴人即被告之辯護人主張：證人乙○○於警詢時之證述為
    審判外之陳述，無證據能力，偵查中之證述，未經被告詰問
    沒有證據能力云云，員警製作之電話錄音譯文，無錄音帶可
    供比對，亦無證據能力云云。經查：
(一)按被告以外之人於檢察事務官、司法警察官或司法警察調查
    中所為之陳述，與審判中不符時，其先前之陳述具有較可信
    之特別情況，且為證明犯罪事實存否所必要者，得為證據，
    刑事訴訟法第159條之2有明文規定。查證人乙○○於警詢之
    證述，雖屬被告以外之人於審判外所為之陳述，並經被告之
    辯護人爭執無證據能力。然本院審酌證人乙○○於警詢時適
    為為警查獲之日，記憶上應尚清晰而無模糊難憶之情，亦較
    無與他人勾串之機會而污染其證詞之虞（證人乙○○於檢察
    官訊問時所證，已有與被告供詞附和之嫌，詳後述），又證
    人乙○○與被告相識僅短短3日，夙無嫌隙，復非刑事案件
    被害人而提起告訴之人，且證人乙○○與他人為猥褻行為，
    除至多僅有違反社會秩序維護法而遭行政處罰外，並無刑責
    ，證人乙○○應無為逃避自己刑事責任而構陷誣攀被告、故
    為偽證之理，加以上開筆錄業經其簽名確認，並於本院審理
    時坦承筆錄內容為其所述無誤（見本院卷第40頁），於偵查
    、本院審理時固證述伊於警詢所述不實等語，惟僅空言表示
    其於警詢所述不實，並未主張受有何不當或違法訊問之情，
    是其在警詢中所為之陳述，堪認是出於其個人自由意思下所
    為無訛。職是，證人潘靜蕙先前警詢中之證述，雖與審判中
    不同，但因具有前述較為可信之特別情況，且為證明被告是
    否涉犯妨害風化事實所必要，依前揭規定旨意，應認具有證
    據能力。
(二)次按「刑事被告之詰問權，係指訴訟上被告有在審判庭盤詰
    證人之權利；偵查中檢察官訊問證人，旨在蒐集被告犯罪證
    據，以確認被告嫌疑之有無及內容，與審判中透過當事人之
    攻防，經由詰問程序調查證人以認定事實之性質及目的有別
    。偵查中辯護人僅有在場權及陳述意見權，此觀刑事訴訟法
    第二百四十五條第二項前段之規定甚明，檢察官訊問證人並
    無必須傳喚被告使其得以在場之規定，同法第二百四十八條
    第一項前段雖規定『如被告在場者，被告得親自詰問』，亦
    僅賦予該在場被告於檢察官訊問證人時得親自詰問證人之機
    會而已，被告如不在場，殊難期有親自詰問之可能。此項未
    經被告詰問之被告以外之人於偵查中向檢察官所為之陳述，
    依刑事訴訟法第一百五十九條第一項、第一百五十九條之一
    第二項之規定，除顯有不可信之例外情況外，原則上為『法
    律規定得為證據』之傳聞例外，依其文義解釋及立法理由之
    說明，並無限縮於檢察官在偵查中訊問證人之程序，應已給
    予被告或其辯護人對該證人行使反對詰問權者，始有證據能
    力之可言。為保障被告之反對詰問權，並與現行法對傳聞例
    外所建構之證據容許範圍求其平衡，證人在偵查中雖未經被
    告之詰問，倘被告於審判中已經對該證人當庭及先前之陳述
    進行詰問，即已賦予被告對該證人詰問之機會，則該證人於
    偵查中之陳述即屬完足調查之證據，而得作為判斷之依據。
    」（詳最高法院九十七年度台上字第四０五號判決意旨）、
    「被告以外之人於偵查中向檢察官所為之陳述，除顯有不可
    信之情況者外，得為證據，刑事訴訟法第一百五十九條之一
    第二項定有明文。蓋現行法之檢察官仍有訊問被告、證人及
    鑑定人定人之權限，其應踐行之程序又多有保障被告或被害
    人之規定，證人、鑑定人於偵查中亦均須具結，就刑事訴訟
    而言，其司法屬性甚高；而檢察官於偵查程序取得之供述證
    據，其過程復尚能遵守法令之規定，是其訊問時之外部情況
    ，積極上具有某程度之可信性，除消極上顯有不可信之情況
    者外，均得為證據。故主張其為不可信積極存在之一方，自
    應就此欠缺可信性外部保障之情形負舉證責任。」（詳最高
    法院九十八年度台上字第二九０四號判決意旨）。查證人乙
    ○○於偵查中之陳述，既經依法具結以擔保其係據實陳述者
    ，依刑事訴訟法第一百五十九條之一第二項規定，除顯有不
    可信之情況者外，自得作為證據，而被告及其選任辯護人於
    本院審理時主張證人乙○○於偵查中之陳述無證據能力，依
    前揭說明，自應負舉證責任以證明有何顯不可信之情況，然
    被告及其選任辯護人皆未釋明證人乙○○於偵查中之陳述有
    何「顯不可信之情況」，依前揭最高法院判決意旨，此項未
    經被告詰問之被告以外之人於偵查中向檢察官所為之陳述，
    依刑事訴訟法第一百五十九條第一項、第一百五十九條之一
    第二項之規定，除顯有不可信之例外情況外，原則上為「法
    律規定得為證據」之傳聞例外，依其文義解釋及立法理由之
    說明，並無限縮於檢察官在偵查中訊問證人之程序，應已給
    予被告或其辯護人對該證人行使反對詰問權者，始有證據能
    力之可言，為保障被告之反對詰問權，並與現行法對傳聞例
    外所建構之證據容許範圍求其平衡，前揭證人乙○○在偵查
    中雖未經被告及其選任辯護人之詰問，惟依前開說明，此並
    非意指該證人於偵查中之證述即無證據能力，應僅係屬於未
    經完足調查之證據而已。嗣於本院審理時，證人乙○○已於
    審理中到庭，經檢察官、辯護人對其分別行交互詰問，當已
    補足被告行使反對詰問權之機會，自不得再執被告未於偵查
    中對該證人詰問或與之對質為辯。是證人乙○○於偵查中之
    證言，自得採為本案證據。
(三)關於卷附員警製作之電話錄音譯文，因本院未資為不利於被
    告事實認定之論據，自無於本件論究裁斷其有無證據能力之
    需，附此敘明。
二、本案認定事實所引用之其餘本案卷內所有卷證資料（包含文
    書證據、物證等證據），並無證據證明係公務員違背法定程
    序所取得；且卷內之文書證據，亦無刑事訴訟法第159條之4
    之顯有不可信之情況與不得作為證據之情形；又當事人、代
    理人或辯護人於法院調查證據時，知有第一百五十九條第一
    項不得為證據之情形，而未於言詞辯論終結前聲明異議者，
    視為有前項之同意，刑事訴訟法第159條之5第1項、第2項分
    別定有明文。又查被告、辯護人及檢察官對於以下本院作為
    得心證依據之其餘各項證據資料，經本院審理時逐項提示，
    均同意作為證據（見本院卷第26至27頁、第40至41頁），且
    未於言詞辯論終結前聲明異議，視為同意作為證據，本院審
    酌上開各項證據作成時之狀況，認為並無不可信或不適當之
    情事，且亦無其他違背法定程序而取證之情形，依刑事訴訟
    法第159條之5規定、第159條之4之規定意旨，自有證據能力
    。
貳、實體部分：
一、訊據被告對於其自98年10月21日起負責接送乙○○及將乙○
    ○所交付之當日營業所得轉交給「王大哥」，以及被告有於
    98年10月23日17時10分許搭載乙○○至臺北市中山區○○○
    路107巷76號前等事實並不爭執，惟矢口否認有何妨害風化
    之犯行，辯稱：伊只是單純應徵司機，載乙○○去做按摩，
    ，不知道乙○○有與男客從事半套猥褻交易行為云云。
二、經查：
(一)證人即承辦員警曾煥銘於原審證稱：我有無參與本件查獲過
    程，這個案子是有民眾檢舉小廣告的色情電話，我就測打該
    廣告上的電話，確實有經營色情應召站，我們先一起研究看
    要怎麼埋伏，之後我們就跟對方約在林森北路107巷70號3樓
    ，打了電話之後，對方說要派小姐過來，到了約定時間、地
    點，張弘杰就發現有壹台淺色的自小客車，就通報我們這部
    自小客車的車號，當時張弘杰在通報時候有說這台自小客車
    是用往後倒車到80幾號或是70幾號，是停靠在路邊，就叫我
    們過去盤查這台自小客車，我就先過去，我們都有配戴證件
    ，我的證件夾在我所背的背包帶子上，我到那台自小客車副
    駕駛座，準備要敲副駕駛座的窗戶，我先出聲喊「我是警察
    」，並且準備要用手敲窗戶時，因為那台車子並沒有熄火，
    所以車子先往後倒退，之後再往前衝，因為我怕被他撞到，
    所以我就閃開，另外我還有看到他往前衝的時候，到林森北
    路107巷70號附近時，我們同事張弘杰有拿證件叫他不要動
    ，但是被告車速很快，不理他，還是往前衝，就往林森北路
    方向逃逸，那台自小客車應該是有碰到張弘杰的背包還是身
    體等語（見原審卷第56頁反面），此與證人乙○○於警詢時
    證稱：警方於98年10月23日17時5分，在臺北市中山區○○
    ○路107巷70號301室前，查緝色情案件時，我有在現場，是
    應召站指派我到那邊跟客人要進行半套性交易，我一到那邊
    就被警方盤查被查獲，我不知道應召站叫什麼，我不知道負
    責人是誰，我不知道應召站在哪裡；我在98年10月17日，看
    到報紙登的廣告、上面留有電話（號碼忘了）然後我打電話
    過去，是一個女生接的電話，他們應召站是作半套的性交易
    ，然後費用2,000元等語（見偵查卷第7頁至第8頁），於檢
    察官訊問時復證稱伊有從事「半套」性交易等語（見偵查卷
    第45頁以下），足證證人曾煥銘上開所證：伊有測打該廣告
    上的電話，確實有經營色情應召站，對方說要派小姐過來等
    語非虛，是指派乙○○前往約定地點之人確實係色情應召站
    業者，且有媒介女子與他人為猥褻之行為以營利之行為，已
    堪認定。
(二)又證人即查緝員警張弘杰於原審審理時證述：98年10月23日
    是否有查獲一位應召女子乙○○，我們總共有4個人到林森
    北路現場去，我的位置是在70號1樓一間釣蝦場的門口，吳
    翊銘在樓上等小姐，曾煥銘、楊卓昌躲在70號附近，但正確
    位置在哪裡我不知道；應召站打電話說小姐已經到附近，我
    在70號1樓就發現被告駕駛自小客搭載一名小姐開到70號有
    稍微停一下，然後又後退到78號附近，所以我就覺得這輛自
    小客車很可疑，我就用無線電通知曾煥銘、楊卓昌注意這輛
    車子，過沒有多久，一名女子就從這輛自小客車下車，然後
    走上70號3樓，就跟吳翊銘碰面；就是吳翊銘詢問那位小姐
    是否是應召站派來的小姐，經過確認確實是應召站派來後，
    吳翊銘就表明身分查緝並且用無線電通知我，所以就確認就
    是這輛自小客車駕駛為應召站的員工，後來接到通報之後，
    曾煥銘、楊卓昌就要上前表明身分盤查那位自小客車的駕駛
    ，結果駕駛拒絕開門，加速逃逸，我當時看到他衝出來時候
    ，我站在70號前面跑出來路上擋在這輛車子前面，我大喊警
    察，叫他停車，可是他車子還是沒有停，我就跳開了；那台
    車子一直停在78號前面，距離我站的地點大約有10幾公尺，
    我們都是穿便服，但是我們在便服的外面會掛上識別證；因
    為我有記到車號，當初我發現這輛車子可疑時，我就有將我
    看到的車號通報給曾煥銘、楊卓昌，請他們注意；被告駕駛
    的車子衝出來，我有跳出來攔他，當時被告並沒有停，從我
    旁邊過，他的後視鏡已經撞到我的手肘，他車子快要接近我
    ，在行進中，他的車頭距離我大約有2、3公尺時，我有喊「
    警察，不要動」，1次，「停車」喊了很多聲等語（見原審
    卷第35至38頁）；證人曾煥銘於原審審理時證稱：我負責的
    任務為現場監控；我的位置在林森北路107巷70號至90號間
    的巷子裡面；楊卓昌也是在巷子裡面，張弘杰是在林森北路
    10 7巷70號前面，還有同仁是在70號樓上，但是我忘記是誰
    ；打了電話之後，對方說要派小姐過來，到了約定時間、地
    點，張弘杰就發現有1台淺色的自小客車，就通報我們這部
    自小客車的車號，當時張弘杰在通報時候有說這台自小客車
    是用往後倒車到80幾號或是70幾號，是停靠在路邊，就叫我
    們過去盤查這台自小客車，我就先過去，我們都有配戴證件
    ，我的證件夾在我所背的背包帶子上，我到那台自小客車副
    駕駛座，準備要敲副駕駛座的窗戶，我先出聲喊「我是警察
    」，並且準備要用手敲窗戶時，因為那台車子並沒有熄火，
    所以車子先往後倒退，之後再往前衝，因為我怕被他撞到，
    所以我就閃開，另外我還有看到他往前衝的時候，到林森北
    路107巷70號附近時，我們同事張弘杰有拿證件叫他不要動
    ，但是被告車速很快，不理他，還是往前衝，就往林森北路
    方向逃逸，那台自小客車應該是有碰到張弘杰的背包還是身
    體；我看得到車子裡面的人的臉孔，而且當時是白天，我是
    從擋風玻璃看到他，不是從車窗玻璃看到，車窗玻璃是什麼
    顏色，我沒有印象；因為被告車子的前方還有其他車子在停
    ，如果他沒有先倒退，他沒有辦法將車子移出；我喊是警察
    時候，聲音洪亮，我們同事在附近都有聽到，所以我認為是
    洪亮的；我認為我的聲音可以讓車內的人聽到，我跑到被告
    車子副駕駛座旁時，我就停下來，喊我是警察，並且準備用
    手敲他的車窗；因為我喊1聲之後，他就將車子移動，車子
    在移動時，我還有喊，大約喊4聲「警察」，另外其他人也
    有喊等語（見原審卷第56至60頁）；另證人即案發當日參與
    查緝之員警楊卓昌於原審審理時證稱：本件查獲被告妨害風
    化的案件，我有參與查緝過程，我的位置是在70號附近；該
    車輛有先過來找住址，之後倒車到我們後來去查緝的地方，
    那個小姐下車走過來，因為我們不確定是不是我們要查緝的
    對象，所以小姐過來之後，他表示他是應召站派過來的，所
    以我們才確定是那部車子送應召站小姐過來；確定小姐是應
    召站派出來的，我們就去查緝那台車子；他們過去之後，我
    與張弘杰是在後面，他們在前面的情形我沒有看到，等到被
    告開車衝過來的時候，我就跳開，張弘杰來不及跳開，他就
    被撞到，而且張弘杰的包包還有飛起來；曾煥銘在前面，他
    走過去被告的車子，我有看到；我有喊警察，停車，我的證
    件都是掛在我的脖子上，並沒有做特別亮出來的動作；我只
    有喊一聲警察，被告車子就撞過來了；我喊很大聲；車內的
    人應該可以聽的到；現場張弘杰也有喊警察，其他人我沒有
    聽到等語（見原審卷第60至62頁）。由證人張弘杰、曾煥銘
    、楊卓昌上開證述可知，當日警員張弘杰、曾煥銘、楊卓昌
    雖身著便服，惟身上均配戴識別證，且在靠近被告車輛查緝
    或被告駕駛車輛駛近時，均有大聲喊叫表明警察身分，即令
    被告車窗係屬緊閉狀態，被告仍應可聽聞，詎被告仍駕車駛
    離現場，其心虛之情，至為灼然，益見被告確有於上開時間
    駕車載送乙○○至該處與男客為猥褻之性交易行為無誤。
(三)再者，依被告於原審審理時供稱：因為有人在旁邊開門，我
    不知道是誰，現在的治安很差，他們理著平頭穿便服，看起
    來很像兄弟，我不知道是什麼人，我車門是鎖著，但是他們
    有拉我的車門，我不知道他們要幹什麼，所以我駕車離開；
    我不知道他們是做什麼的，他有在敲我的玻璃，他把我的車
    窗敲破怎麼辦；我沒有回到現場去載乙○○；我回到王大哥
    那邊，告訴王大哥這件事情，王大哥跟我說沒有關係，就叫
    我走了；當天車資沒有拿；當天跑掉後有再打電話給乙○○
    ，但是他沒有接，所以我才去找王大哥；我當天沒有再回到
    現場要去載乙○○等語（見原審卷第71頁至第72頁）。被告
    縱使因警員身著便服，以致一時之間無法辨識員警身分，然
    在員警曾煥銘敲車窗或拉車門時，亦可微開車窗探究來意以
    定行止，應無隨即駕車駛離現場之必要，即令被告因無法辨
    識來人身分與來意，基於治安顧慮而駕車駛離現場，然被告
    既然只是單純應徵司機，不知乙○○實際從事半套性交易行
    為，當無理由認為對方來意與乙○○從事之違法工作有關，
    自無嗣後未再返回現場接回乙○○，亦未向乙○○索討當日
    薪資，反而在聯絡乙○○無著後逕至「王大哥」處告知此事
    之理，加以被告前此已有兩次妨害風化之前案紀錄（均係意
    圖使女子與他人為性交或猥褻之行為，而媒介以營利之犯行
    ），被告於原審、本院審理時亦供陳本件工作內容與前開兩
    次犯行，除本次接送小姐之報酬（每日2,000元）較之前兩
    次犯行（每日3,000元）低外，其餘並無不同等語（見原審
    卷第70頁、本院卷第42頁反面），然接送小姐報酬之高低，
    與當時車伕薪資行情、車伕個人對於報酬接受程度或需求有
    關，未可一概而論，自難僅憑被告本次薪資較之前犯行所受
    領之薪資為低，而謂其主觀上並無認識乙○○從事「半套」
    猥褻行為之事實。至被告另辯稱伊係主動到案，伊無須逃逸
    等語，然被告係經檢察官傳喚後始到場，斯時檢、警業已根
    據現場車輛車號查知車主係被告，此除據證人張弘杰證述在
    卷外，亦有車籍查詢基本資料列印本在卷可考，被告逃逸當
    時對於日後檢、警必然能從車號查得車主並加以通知或傳喚
    到案，必然了然於胸，被告除選擇逃亡外，其應檢察官傳喚
    到案說明，乃屬不得不然之選擇，且被告於警方查緝第一時
    間即駕車逃逸，增加其日後與證人乙○○勾串證詞之時間，
    此由證人乙○○於檢察官訊問時一改其於警詢時所證伊從事
    「半套」性交易服務等語為伊係從事護膚按摩，但跟客人談
    好的話，也可以做半套等語，與被告於檢察官訊問時所供稱
    ：小姐是從事精油按摩等語，已見其相互附和之情，是被告
    上開所辯，亦無足採信。
(四)縱上所述，被告所辯均不足採，本件事證明確，其犯行至堪
    認定，應予依法論科。
三、按刑法第231條第1項之罪，其犯罪構成要件乃以行為人主觀
    上有營利意圖以及使男女與他人為性交或猥褻行為之犯意，
    客觀上有引誘、容留或媒介之行為，即為已足，至於該男女
    與他人是否有實際從事性交或猥褻之行為，或行為人於媒介
    後獲得利益，則非所問，準此，被告既已媒介乙○○與喬裝
    警員從事猥褻性交易，依上說明，即已成罪，不因警員實際
    上並無猥褻性交易之意，或該次猥褻性交易並未完成而有不
    同。核被告甲○○所為，係犯刑法第231條第1項前段之意圖
    使女子與他人為猥褻之行為，而媒介以營利罪。被告與姓名
    年籍不詳之應召業者「王大哥」間，有犯意聯絡與行為分擔
    ，為共同正犯。按刑事法若干犯罪行為態樣，本質上原具有
    反覆、延續實行之特徵，立法時既予特別歸類，定為犯罪構
    成要件之行為要素，則行為人基於概括之犯意，在密切接近
    之一定時、地持續實行之複次行為，倘依社會通念，於客觀
    上認為符合一個反覆、延續性之行為觀念者，於刑法評價上
    ，即應僅成立一罪。學理上所稱「集合犯」之職業性、營業
    性或收集性等具有重複特質之犯罪均屬之，例如經營、從事
    業務、收集、販賣、製造、散布等行為概念者是（最高法院
    95年度台上字第4686號判決意旨亦同此見解參照），衡以意
    圖使女子與他人為猥褻之行為，而媒介以營利者，依其犯罪
    內容，客觀上本即有於短時內密集、反覆實行犯罪之性質，
    行為人主觀上亦係基於反覆實施之犯意為之，故如將各次媒
    介行為在刑法上逐一評價並分別論處罪刑，將產生刑罰過重
    之不合理現象，是本件被告自98年10月21日起至98年10月23
    日間，多次媒介女子與他人為猥褻之行為以營利，應論以集
    合犯之包括一罪。又被告於93年間因妨害風化案件，經原審
    法院以94年度簡字第91號判處有期徒刑6月確定，並於94年5
    月10 日易科罰金執行完畢，此有臺灣高等法院被告前案紀
    錄表在卷可佐，被告於有期徒刑執行完畢，5年以內故意再
    犯本件有期徒刑以上之罪，應依刑法第47條第1項規定，論
    以累犯，並加重其刑。
四、原審認被告甲○○罪證明確，予以論罪科刑，固非無見，惟
    查：被告甲○○係自98年10月21日起同年月23日止負責開車
    接送應召女子乙○○，業據被告供述、證人乙○○證述在卷
    （見本院卷第26、40頁），原審就被告甲○○於98年10月21
    日之犯行，漏未論及，尚有未合。被告甲○○上訴否認犯行
    ，雖無理由，惟原審判決既有上揭可議之處，自無可維持，
    應由本院撤銷改判。爰審酌被告甲○○前有二次妨害風化之
    前案紀錄並經刑罰處遇，竟仍未受到警惕而悔改，顯見被告
    法治觀念淡薄；且不思其正值壯年，應善謀一份正當工作為
    生，竟再犯本案，助長女子賣淫風氣，對社會善良風俗危害
    甚大，犯後又矢口否認犯行，態度不佳，然其獲利不高，所
    從事之犯行期間不長等一切情狀，量處有期徒刑一年，以示
    警惕。
據上論斷，應依刑事訴訟法第369條第1項前段、第364條、第299
條第1項前段，刑法第28條、第231條第1項、第47條第1項，刑法
施行法第1條之1，判決如主文。
本案經檢察官黃朝貴到庭執行職務。
中    華    民    國    99    年    10    月    5     日
                    刑事第十八庭審判長法  官  吳鴻章
                                      法  官  曾淑華
                                      法  官  汪梅芬
以上正本證明與原本無異。
如不服本判決，應於收受送達後10日內向本院提出上訴書狀，其
未敘述上訴之理由者並得於提起上訴後10日內向本院補提理由書
（均須按他造當事人之人數附繕本）「切勿逕送上級法院」。
                                      書記官  劉寶鈴
中    華    民    國    99    年    10    月    5     日
附錄本案論罪科刑法條全文
中華民國刑法第231條
（圖利使人為性交或猥褻罪）
意圖使男女與他人為性交或猥褻之行為，而引誘、容留或媒介以
營利者，處 5 年以下有期徒刑，得併科 10 萬元以下罰金。以
詐術犯之者，亦同。
公務員包庇他人犯前項之罪者，依前項之規定加重其刑至二分之
一。

司法院資訊處製作；財團法人民間司法改革基金會備份。
